# 想问个问题，一直购买少数股权，会确认资本公积，现在 100% 控制了，资本公积还结余...

提问人：laurazj 时间：2019-10-30 06:30:24
之前有几次购买少数股权的，会根据对家与净资产的差额确认一块资本公积，现在 100%控制，资本公积还剩余一个数据，这个正常吗？如果正常，这个数据怎么理解呢？

回答人：chenyiwei
这部分资本公积仍应保留在合并报表中，不能转入损益或者以其他方式转销。这是因为购买少数股权在合并报表层面属于权益性交易，由此形成的资本公积一旦形成即与最初导致其形成的初始交易分离而独立存在。权益性交易形成的资本公积均不得转入损益。